【裁判字號】    96,訴,2149
【裁判日期】    970229
【裁判案由】    違反毒品危害防制條例
【裁判全文】
臺灣彰化地方法院刑事判決              96年度訴字第2149號
公  訴  人  臺灣彰化地方法院檢察署檢察官
被      告  甲○○
                    （現另案
上列被告因違反毒品危害防制條例案件，經檢察官提起公訴（96
年度毒偵字5118號），本院以簡式審判程序判決如下：
    主    文
甲○○施用第一級毒品，累犯，處有期徒刑拾月；又施用第二級
毒品，累犯，處有期徒刑陸月。應執行有期徒刑壹年參月。
    事    實
一、甲○○前於民國89年間，因施用毒品案件，經法院裁定送強
    制戒治後，於91年2月28日交付保護管束期滿未經撤銷，視
    為強制戒治業經執行完畢；又於5年內之93年間，因施用毒
    品案件，經臺灣高等法院臺中分院判處應執行有期徒刑1年2
    月確定，再於同年間，因竊盜案件，經本院判處有期徒刑9
    月確定，嗣與前揭案件接續執行，已於95年12月6日執行完
    畢。詎仍不知悔改，復基於施用第一級毒品海洛因之犯意，
    於96年9月9日下午2時許，在其位於彰化縣田中鎮○○里○
    ○路○段552號住處，以將第一級毒品海洛因置入針筒內注射
    方式，施用第一級毒品海洛因1次；其另基於施用第二級毒
    品甲基安非他命之犯意，於96年9月10日凌晨3時許，在彰化
    縣員林鎮○○里○○路161巷與員鹿路245號交接處之公園預
    定地內，以將第二級毒品甲基安非他命（起訴書誤載為安非
    他命）置入玻璃球內，自下點火燒烤方式，施用第二級毒品
    甲基安非他命1次。嗣於96年9月10日下午4時20分許，在彰
    化縣員林鎮○○里○○路○段59巷129弄65號為警查獲，經警
    採集其尿液送驗，結果呈嗎啡及甲基安非他命陽性反應，始
    查悉上情。
二、案經彰化縣警察局員林分局報請臺灣彰化地方法院檢察署檢
    察官偵查起訴。
    理    由
一、被告於準備程式中，先就前揭犯罪事實為有罪之陳述，且所
    犯係死刑、無期徒刑、最輕本刑為3年以上有期徒刑以外之
    罪，經本院合議庭依刑事訴訟法第273條之1第1項之規定，
    裁定由受命法官獨任進行簡式審判程式，合先敘明。
二、訊據被告對於上揭施用第一級毒品海洛因、第二級毒品甲基
    安非他命之犯行均坦承不諱，且其於事實欄所載時、地為警
    查獲後，經警採集其尿液送驗，結果呈嗎啡、甲基安非他命
    之陽性反應乙節，有尿液代號與真實姓名對照認證單及詮昕
    科技股份有限公司濫用藥物尿液檢驗報告各1紙附卷可稽，
    足徵被告之自白與事實相符。又按修正毒品危害防制條例就
    施用毒品者，僅於「初犯」及「5年後再犯」二種情形，有
    其追訴條件之限制，即須於初犯經觀察、勒戒或強制戒治釋
    放後，5年內均無施用毒品之行為，始能認其前所實施之觀
    察、勒戒或強制戒治已足遮斷毒癮，而得於5年後再犯時，
    再予適用初犯之規定，重行觀察、勒戒等程式；倘5年內已
    經再犯，被依法追訴處罰，縱其第3次（或第3次以上）施用
    毒品之時間在初犯釋放5年以後，即與「5年後再犯」之情形
    有別，且因已於「5年內再犯」，顯見其再犯率甚高，原實
    施觀察、勒戒或強制戒治，已無法收其實效，而無5年戒斷
    期之存在，自無再經觀察、勒戒及強制戒治之必要，應由檢
    察官逕行起訴，最高法院95年度台非字第59號判決、95年度
    台非字第65號判決及95年度第7次刑事庭會議決定足供參照
    。查本件被告前於89年間，因施用毒品案件，經法院裁定送
    強制戒治後，於91年2月28日交付保護管束期滿未經撤銷，
    視為強制戒治業經執行完畢；又於5年內之93年間，因施用
    毒品案件，經臺灣高等法院臺中分院判處應執行有期徒刑1
    年2月確定，再於同年間，因竊盜案件，經本院判處有期徒
    刑9 月確定，嗣與前揭案件接續執行，已於95年12月6日執
    行完畢等情，有臺灣高等法院被告前案紀錄表1份在卷可參
    ，是以依照上開說明，本件被告施用毒品之犯行既經檢察官
    提起公訴，本院自應依法論科。綜上，本件事證明確，被告
    上開施用第一、二級毒品之犯行，均堪認定。
三、核被告所為，係犯毒品危害防制條例第10條第1項之施用第
    一級毒品罪、同條例第10條第2項之施用第二級毒品罪。又
    其為供施用而持有第一、二級毒品，其持有之低度行為應各
    為施用之高度行為所吸收，不另論罪。被告所犯上開2罪間
    ，犯意各別，行為殊異，應分論併罰。再被告於93年間，因
    施用毒品案件，經臺灣高等法院臺中分院判處應執行有期徒
    刑1年2月確定，再於同年間，因竊盜案件，經本院判處有期
    徒刑9月確定，嗣與前揭案件接續執行，已於95年12月6日執
    行完畢等情，有臺灣高等法院被告前案紀錄表1份在卷可憑
    ，其於5年以內故意再犯本件有期徒刑以上之各罪，各為累
    犯，應各依刑法第47條第1項之規定加重其刑。爰審酌被告
    前即有施用毒品之紀錄，經強制戒治、判處罪刑後，仍不能
    戒除毒癮，竟再度施用毒品戕害自身健康，及其犯罪之動機
    、目的、所生危害及犯罪後之態度等一切情狀，分別量處如
    主文所示之刑，並定其應執行之刑。
據上論斷，應依刑事訴訟法第273 條之1第1項、第299條第1項前
段，毒品危害防制條例第10條第1 項、第2 項，刑法第11條前段
、第47條第1 項、第51條第5 款，判決如主文。
本案經檢察官余建國到庭執行職務。
中    華    民    國    97    年    2     月    29    日
                  刑事第五庭    法      官    余仕明
以上正本證明與原本無異。
如不服本判決，應於判決送達後10日內，向本院提出上訴書狀，
上訴書狀應「敘述具體上訴理由」，並按他造當事人之人數附繕
本。「切勿逕送上級法院」。
中    華    民    國    97    年    2    月    29    日
                                書  記  官    黃幼華
附錄本案論罪科刑法條全文：
毒品危害防制條例第10條
施用第一級毒品者，處 6 月以上 5 年以下有期徒刑。
施用第二級毒品者，處 3 年以下有期徒刑。


司法院資訊處製作；財團法人民間司法改革基金會備份。
